# 设置持股平台日期和合伙企业工商变更日期间隔时间较长，股份支付如何处理

提问人：Carryguo 时间：2020-11-18 11:33:07
某公司三年之前打算IPO一直到现在， 2016 年设置了员工持股平台（有限合伙），由A高管代大股东持有合伙企业的份额， 2018 年 1 月将代持的份额转让到了被激励的其他公司员工名下，随后 2018 年 3 月进行了工商变更，之后， 2018 年 6 月被激励员工将资金转给代持人。如果上述激励涉及股份支付，则按照准则的说法，权力机构批准的日期如股东会决议的日期确定为授予日。请问陈老师，上述的安排下，因为设置持股平台的日期（ 2016 年）与合伙企业工商变更日期（ 2018 年 3 月）间隔的时间比较长，企业可能将转让协议等倒签在中间的任意日期，那么这种情况下，股份支付会计处理日期的选择该如何考虑比较合理？谢谢老师。

回答人：chenyiwei
授予日应当是与激励对象签订股权激励协议且获得必要批准的日期。鉴于此处设立持股平台和实际完成持股平台权益转让的时间间隔较长，故应关注相关时间点的逻辑关系，通过不同证据之间的交叉印证，并注意获取律师的法律专业意见，尽可能降低文件倒签日期导致的错报风险。如果获得的转让协议上的签署日期较早，则应质疑为何不及时完成实际转让等，以及是否存在明显的签署日期不合理的迹象（例如与公司的上市实施进度显著不相称）。